Inventaris van het archief van dr. J.M.A.H. Luns [levensjaren 1911-2002] over de periode (1885) 1914-2002 (2004)
Nationaal Archief, Den Haag
- Bescheiden onder openbaarheidsbeperking, B.
  - (Oud-)Secretaris-Generaal NAVO, B.3
    - Correspondentie., 1971-1984; 1413-1736; 324 omslagen
      - Mitterrand, François, president van Frankrijk, 1981-1982, 1598
      - Mogg, Sir John, plv. SACEUR, 1976, 1599
      - Mondejar, markies de, hoofd van het Huis van de koning van Spanje, 1982, 1600
      - Moore, capt. John, 'Jane's Publishing', 1983-1987, 1601
      - Moran, Fernando, Spaans minister van BZ, 1982, 1602
      - Moreau de Balasy, F., secertaris-generaal van de Association Française pour la Communauté Atlantique, 1985, 1603
      - Moro, Aldo, 1972, 1604
      - Mountbatten of Burma, adm. Earl, 1979, 1605
      - Müller, O., 1979, 1606
      - Mulley, Francis W., Brits minister/parlementariër, 1977-1979, 1607
      - Muskie, [NN], Amerikaanse minister van BZ, 1981, 1608
      - Nerva, markies de, Spaanse ambassadeur te Brussel, 1975, 1609
      - Nixon, Richard M., (oud-)president VS, 1972-1986, 1610
      - Nooteboom, drs. H.A.C.M., lid Tweede Kamer, 1974, 1611
      - Nott, John, Brits staatssecretaris van Defensie, 1981, 1612
      - NRC Handelsblad, 1984, 1613
      - Oçzery, [?], Executive secretary NAVO hoofdkwartier, 1988, 1614
      - Olav koning van Noorwegen, 1983, 1615
      - Olcay, O., Turkse Permanent Vertegenwoordiger bij de NAVO, 1986, 1616
      - Oostenrijk, Rodolphe aartshertog van, 1972-1979, 1617
      - Oswald, capt. Julian, Royal Naval College, 1981, 1618
      - Overweg, H.J., 1985, 1619
      - Owen, Henry, 1977, 1620
      - Pahlevi, prinses Ashraf, 1977, 1621
      - Painter, mrs. William H., 1980, 1622
      - Palliser, Sir Machael, hoofd Britse diplomatieke dienst, 1977, 1623
      - Pansa Cedronio, Paolo, Italiaanse ambassadeur in Washington, 1978-1984, 1624
      - Papadopoulos, George, president van Griekenland, 1973, 1625
      - Park, Kun, Zuid-Koreaans ambassadeur te Brussel, 1981-1982, 1626
      - Parodi, Alexandre, 1979, 1627
      - Parsons, Geoffrey, Northrop Int., 1974, 1628
      - Pausen, pauselijke prefecten, kardinaal-kamerling Villot, pauselijke Staatssecretarie, Apostolische Nuntiatuur te Brussel, 1974-1978, 1629
      - Peck, Edward, Britse vertegenwoordiger bij de NAVO, 1972, 1630
      - Peel, John, voorzitter Noord-Atlantische Raad, 1972, 1631
      - Perelman, C., voorzitter Belgisch Actie Comité voor Israel, 1973, 1632
      - Perez-Llorca y Rodrigo, José Pedro, Spaans ambassadeur, 1982, 1633
      - Peterson, Peter G., speciale vertegenwoordiger van de Amerikaanse president, 1973 en [z.j.], 1634
      - Petrigniani, Rinaldo, adjunct-secretaris-generaal NAVO, 1978, 1635
      - Petrigniani, Robert, Italiaans diplomaat, 1984, 1636
      - Pinto Machado, maj. M., directeur Casa Adelino Amaro da Costa, 1985, 1637
      - Plehwe, dr. F.K. von, 1988, 1638
      - Ploeg, A., Nederlandse staatssecretaris van Landbouw, 1982, 1639
      - Poher, Alain, Franse voorzitter van de Senaat en wnd. president, 1974, 1640
      - Praaning, R.D., directeur Atlantische Commissie, 1985, 1641
      - Pütz-Loenders, mw. T., 1985, 1642
      - Pym, Francis, Britse minister van Defensie, 1979-1983, 1643
      - Quie, Albert H., Amerikaans Congreslid, 1972, 1644
      - Reagan, Ronald W., gouverneur van Californië en president van de Verenigde Staten, 1972-1983, 1645
      - Richardson, James, Canadees oud-premier, 1976, 1646
      - Riedler, Erich, Attaché-Lehrgang Auswärtiges Amt, 1973, 1647
      - Riel, H. van, lid Eerste Kamer, 1974-1976, 1648
      - Rinderknecht, U.B., 1985, 1649
      - Roest, vice-adm. E., Chef Marinestaf en hoofd van het Militaire Huis van de Koningin, 1974-1975, 1650
      - Rogers, gen. Bernard W., SACEUR, 1980-1984, 1651
      - Rogers, William P., Amerikaanse minister van BZ, 1971-1973, 1652
      - Roll, Sir Eric, Warburg & Co, 1974, 1653
      - Rose, Clive, Brits permanent vertegenwoordiger bij de Noord-Atlantische Raad, 1979, 1654
      - Rostow, Eugene V., Yale University, 1974, 1655
      - Roux, Ambroise, president AGREF, 1980, 1656
      - Rowny, lt.gen. E., 1972, 1657
      - Ruffini, A., Italiaanse minister van Defensie, 1978, 1658
      - Ruiter, J. de, Nederlandse minister van Defensie, 1982-1983, 1659
      - Rumsfeld, Donald H., Amerikaanse permanent vertegenwoordiger bij de NAVO en minister van Defensie, 1973-1980, 1660
      - Sakkaf, Sayed Omar, Saoedische minister van BZ, 1973, 1661
      - Sauvé, mw. J., 1984, 1662
      - Scheel, Walter, Duitse minister BZ en president, 1972-1974, 1663
      - Schlesinger, James R., 1975, 1664
      - Schmelzer, drs. W.K.N., minister van BZ, 1971-1973, 1665
      - Schmidt, Helmut, Duits (oud-)bondskanselier, 1974-1982, 1666
      - Schnek, A. Georges, president van het Consistoire Central Israélite de Belgique, 1983, 1667
      - Scholten, W., Nederlandse minister van Defensie, 1979, 1668
      - Schumann, Maurice, Franse minister van BZ, 1973, 1669
      - Scowcroft, Brent, adviseur Amerikaanse president, 1976, 1670
      - Sekeris, G.E., Grieks diplomaat, 1973, 1671
      - Senard, graaf Jacques, Franse Ambassadeur in Nederland, 1974, 1672
      - Sharp, Mitchell, president Privy Council van Canada, 1974, 1673
      - Shin, C.S., Ambassadeur van Zuid-Korea te Brussel, 1984, 1674
      - Shirakawa, Motoharu, voorzitter Japanse Joint Staff Council, 1975, 1675
      - Shultz, George P., Amerikaans minister van Buitenlandse Zaken, 1982-1984, 1676
      - Simonet, Henri, Belgisch parlementariër, 1980, 1677
      - Soames, Sir Christopher/Lord en echtgenote, 1972-1980, 1678
      - Speidel, gen.b.d. Hans, 1974, 1679
      - Staercke, André de, Belgisch diplomaat, 1972-1983, 1680
      - Staveley, adm. Sir William, NAVO-bevelhebber Kanaal, 1984, 1681
      - Steedman, Sir Alasdair, Britse vertegenwoordiger NAVO Military Commitee, 1978, 1682
      - Stein, prof.mr. P.A., Universiteit van Amsterdam, 1975, 1683
      - Steinhoff, gen. J., voorzitter van het NAVO Military Committee, 1974, 1684
      - Stichting Tribunaal voor de Vrede, 1985, 1685
      - Stikker, D.U., Nederlandse oud-minister van Buitenlandse Zaken en oud-Secretaris-Generaal van de NAVO, 1974, 1686
      - Stoel, mr. M. van der, minister van BZ, 1973-1977, 1687
      - Stoltenberg, T., Noord (oud-)minister van Defensie1981, 1981, 1688
      - Strauss, Franz-Josef, Beiers minister-president, 1982-1983, 1689
      - Svart, A., Deense permanente vertegenwoordiger bij de NAVO, 1982-1988, 1690
      - Swaney, Russel A., voorzitter Economic Club of Detroit, 1972, 1691
      - Sykes, Sir Richard, en echtgenote, 1976-1979, 1692
      - Thatcher, Margaret, Brits premier, 1979-1990, 1693
      - Thomaz, Americo, Portugese president, 1972, 1694
      - Thomson, George, Brits parlementariër, 1972, 1695
      - Thorn, Gaston, Luxemburgs minister van BZ, 1975-1980, 1696
      - Thorn Leeson, Lyza, 1977, 1697
      - Thorpe, Jeremy, 1979, 1698
      - Tindemans, Leo, Belgische premier en minister BZ, 1975-1985, 1699
      - Tiné, Jacques, Franse vertegenwoordiger bij NAVO, 1976-1978, 1700
      - Tomasson, Tomas A., IJslandse delegatie bij de Noord-Atlantische Raad, 1974, 1701
      - Train, adm. Harry D. II, SACLANT, 1980, 1702
      - Treacher, Sir John, NAVO commandant Kanaal, 1976, 1703
      - Tricornot de Rose, graaf François de, Franse ambassadeur [bij de NAVO], 1974-1984, 1704
      - Trudeau, Pierre E., Canadees premier, 1974-1982, 1705
      - Turner, Stansfield, NAVO commandant Zuid-Europa, 1975, 1706
      - Tweedsmuir, Lord John, Brits parlementariër, 1984, 1707
      - Uhls-Wettler, gen. F.J.S., commandant NATO Defense College, 1986, 1708
      - Valkenberg, J., voorzitter van de personeelsvereniging van de NAVO, 1976, 1709
      - Vance, Cyrus, Amerikaans minister van BZ, 1977-1980, 1710
      - Veil, Simone, president Europese Assemblée, 1979, 1711
      - Verykios, H., 1985-1988, 1712
      - Verykios, T., diplomaat, 1988, 1713
      - Vest, George, Amerkaans onderminister van Buitenlandse Zaken, 1981, 1714
      - Vibe, Kjeld, Noorse vertegenwoordiger bij NAVO, 1984, 1715
      - Viekman, William H., vertegenwoordiger van prins Hassan Durani, 1979, 1716
      - Vinken, prof. P.J., 1982, 1717
      - Vlaanderen [Flandres], graaf van, 1975-1981, 1718
      - Vondeling, dr. A., voorzitter Tweede Kamer, 1974, 1719
      - 'Vrij Nederland', 1976, 1720
      - Warwick, Lord, 1983-1984, 1721
      - Watters, R.A., 1990, 1722
      - Wehner, Herbert, fraktieleider SPD in de Duitse Bondsdag, 1979, 1723
      - Weinberger, Caspar W., Amerikaans minister van Defensie, 1981-1987, 1724
      - Wiegel, H., minister van Binnenlandse Zaken, 1980, 1725
      - Wijting, gen. A.J.W., Chef Defensiestaf, 1976-1980, 1726
      - Wilk, S., 1988, 1727
      - Wilson, Harold, Britse (oud-)premier, 1974-1976, 1728
      - Winterbottom, Lord, 1976, 1729
      - Wischnewski, Hans-Jürgen, lid van het Presidium van de Duitse SPD, 1983, 1730
      - Wüstenberg, dr. Bruno, Apostolisch nuntius te Den Haag, 1982, 1731
      - Yamasaki, Taku, Japanse onderminister van Defensie, 1981, 1732
      - Zeeland, Paul van, Belgische oud-minister van Buitenlandse Zaken, 1971-1972, 1733
      - Zinkweg, K., 1982, 1734
      - Zumwalt, adm. E.R. jr., Amerikaanse chef Marinestaf, 1974, 1735
      - Niet geïdentificeerde personen, 1972-1982, 1736
    - Verslagen van besprekingen, met bijbehorende stukken., 1980-1983; 2416-2464; 49 omslagen
      - Japanse ambassadeur Nakayama, 1980-02-12, 2416
      - Paus Johannes Paulus II, 1980-02-23, 2417
      - Directeur-Generaal Europese Zaken van het Israelische ministerie van BZ Sasson, 1980-02-25, 2418
      - Canada en Verenigde Staten, 1980-05-01/06, 2419
      - Israelische minister van Buitenlandse Zaken Shamir, 1980-06-08, 2420
      - Belgische premier Martens, 1980-06-14, 2421
      - Luxemburgse minister van Buitenlandse Zaken Gaston Thorn, 1980-07-07, 2422
      - Israelische ambassadeur Ben-Horin en Directeur-Generaal voor Europese Zaken van het Israelische ministerie van BZ M. Sasson, 1980-07-[11], 2423
      - Portugese president Eanes, minister van BZ dr. Freitas do Amaral, premier dr. Sa' Carneiro, 1980-09-01, 2424
      - Zuid-Afrikaanse minister van BZ Pik Botha, 1980-11-14, 2425
      - Duitse minister van BZ Genscher en hoge ambtenaren van diens ministerie, 1980-11-26+27, 2426
      - Japanse parlementair vice-minister van Defensie Taku Yamazaki, 1981-01-20, 2427
      - Voorzitter van het VN Special Committee Against Apartheid B. Akporode Clark, 1981-01-30, 2428
      - Brussel, Noord-Atlantische Raad, 1981-02-13, 2429
      - Spaanse minister van Buitenlandse Zaken Perez-Llorca, 1981-03-18, 2430
      - Spaanse ambassadeur, 1981-03-31, -04-05, 2431
      - Spaanse ambassadeur Nuno Aguirre de Carcer, 1981-04-05, -09-14, 2432
      - President Reagan, vice-president Bush, ministers van BZ en Defensie Haig en Weinberger, Congresleden, 1981-04-13/17, 2433
      - Rome, Noord-Atlantische Raad op ministerieel niveau, besloten zitting, 1981-05-04, 2434
      - Spaanse onderminister van Buitenlandse Zaken Joaquim Ortega, 1981-05-31, 2435
      - Israelische Directeur-Generaal van BZ David Kimchi, 1981-06-19, 2436
      - Oud-Bondskanselier Willy Brandt, 1981-06-25, 2437
      - Amerikaanse oud-vice-president Walter Mondale, 1981-06-26, 2438
      - Amerikaanse ambassadeur Bennett, 1981-07-24, 2439
      - Franse president François Mitterrand en minister van BZ Cheysson, 1981-07-27, 2440
      - Amerikaanse onderminister van BZ Lawrence Eagleburger, 1981-10-15, 2441
      - Vice-adm. Tyler Dedman, IBERLANT, 1981-10-27, 2442
      - Griekse president Karamanlis, 1981-12-03, 2443
      - Brussel, Noord-Atlantische Raad op ministerieel niveau, besloten zitting, 1981-12-10, 2444
      - Zuid-Koreaanse ambassadeur Park, 1981-12-21, 2445
      - Bondskanselier Helmut Schmidt, Amerikaanse vice-president George Bush en ministers van BZ en Defensie Alexander Haig en Caspar Weinberger e.a., 1981-22-14/17, 2446
      - Amerikaanse minister van Defensie Caspar Weinberger, 1982-02-13, 2447
      - Colorado Springs, Amerikaanse en Duitse ministers van Defensie Weinberger en Apel, 1982-03-23, 2448
      - Luxemburg, Noord-Atlantische Raad op ministerieel niveau, besloten zitting, 1982-05-17, 2449
      - Noorse ministers van BZ en Defensie Svenn Stray en Anders C. Sjaastad, 1982-09-22+23, 2450
      - La Sapinière (Canada), informele bijeenkomst van NAVO-ministers van BZ, 1982-10-02/03, 2451
      - Amerikaanse minister van Defensie George Shultz, 1982-10-13, 2452
      - Amerikaanse ministers van BZ en Defensie Shultz en Weinberger, 1982-11-08+09, 2453
      - Besloten zitting van de Noord-Atlantische Raad op ministerieel niveau, 1982-12-09, 2454
      - Amerikaanse minister van Buitenlandse Zaken Shultz, 1983, 2455
      - Amerikaanse vice-president George Bush, 1983-02-03, 2456
      - Amerikaanse minister van Defensie Caspar Weinberger, 1983-03-22, 2457
      - Amerikaanse ambassadeur Bennett, 1983-04-08, 2458
      - President Ronald Reagan, ministerie van BZ, minister van Defensie Caspar Weinberger, Congresleden, 1983-04-24/27, 2459
      - Amerikaanse minister van Buitenlandse Zaken George Shultz en besloten zitting van de Noord-Atlantische Raad op ministerieel niveau, 1983-06-09+10, 2460
      - Griekse president Karamanlis, 1983-09-21, 2461
      - Amerikaanse regeringsvertegenwoordigers en ministersbijeenkomst van de NAVO Nuclear Planning Group, 1983-10-24/-11-03, 2462
      - Noorse premier Kare Willoch, 1983-11-11, 2463
      - Duitse minister van Defensie Manfred Wörner, 1983-12-06, 2464
    - Dagboeken., 1972-1984; 2466-2477; 12 delen
      Zie tevens inv.nr. 1836.
      - 1972, 2466
        Openbaarheid beperkt tot 01-01-2048
      - 1973, 2467
        Openbaarheid beperkt tot 01-01-2049
      - 1974, 2468
        Openbaarheid beperkt tot 01-01-2050
      - 1975, 2469
        Openbaarheid beperkt tot 01-01-2051
      - 1976, 2470
        Openbaarheid beperkt tot 01-01-2052
      - 1977, 2471
        Openbaarheid beperkt tot 01-01-2053
      - 1978, 2472
        Openbaarheid beperkt tot 01-01-2054
      - 1979, 2473
        Openbaarheid beperkt tot 01-01-2055
      - 1980, 2474
        Openbaarheid beperkt tot 01-01-2056
      - 1982, 2475
        Openbaarheid beperkt tot 01-01-2058
      - 1983, 2476
        Openbaarheid beperkt tot 01-01-2059
      - 1984, 2477
        Openbaarheid beperkt tot 01-01-2060
    - Stukken betreffende de inhoudelijke voorbereiding van zijn bezoek aan de Duitse regering., 1982; 2478; 1 omslag
    - Stukken betreffende de Duitse positie ten opzichte van wapenbeheersing en ontwapeningsonderhandelingen tussen de NAVO en het Warschau Pact., 1983; 2479; 1 omslag
  - Retraite en overlijden, B.4
    - Dagboeken., 1985-1992; 2480-2486; 7 delen
      - 1985, 2480
        Openbaarheid beperkt tot 01-01-2061
      - 1986, 2481
      - 1987, 2482
        Openbaarheid beperkt tot 01-01-2063
      - 1989, 2483
        Openbaarheid beperkt tot 01-01-2065
      - 1990, 2484
        Openbaarheid beperkt tot 01-01-2066
      - 1991, 2485
        Openbaarheid beperkt tot 01-01-2067
      - 1992, 2486
        Openbaarheid beperkt tot 01-01-2068